臺灣苗栗地方法院刑事判決                          九十一年度易字第二七二號
    公  訴  人  臺灣苗栗地方法院檢察署檢察官
    被      告  甲○○
右列被告因竊案件，經檢察官提起公訴（九十一年度偵字第一０八三號），本院判
決如左：
    主  文
甲○○竊，處有期徒刑陸月，如易科罰金，以參佰元折算壹日。
    事  實
一、甲○○意圖為自己不法之所有，於民國九十年十二月二十六日六時許，在苗栗縣
    後龍鎮溪洲里七鄰溪洲二十一號前，竊取乙○○所有，牌照號碼ＩＩＯ─五六一
    號、引擎號碼ＦＧ１７０４６８號三陽牌重型機車一部，得手後，復將自己所有
    之ＭＨＢ─三二七號機車車牌懸掛於上開機車，並將原車牌丟棄，嗣為避遭警查
    獲，乃於九十一年一月三日十三時許，在其前開住處前，以黑色油漆將上開機車
    塗成黑色，當場為警查獲，並扣得該機車。
二、案經苗栗縣警察局移送臺灣苗栗地方法院檢察署檢察官偵查起訴。
    理  由
一、訊據被告甲○○矢口否認有何竊盜犯行，辯稱：上開車輛係一年籍、姓名不詳、
    綽號「屁仔」之成年男子於九十年十二月底某日在伊住處前所贈與等語。經查：
    上開機車既係綽號「屁仔」者所贈，則該人自應被告所熟識，乃被告竟無以指出
    綽號「屁仔」者之年籍、姓名甚或住處等情，以供查證，顯與通常致贈機車此貴
    重之物之人，必贈與者與受贈者間具某種程度交情之常情有違；再被告自承：伊
    係因綽號「屁仔」者竊取伊家中之羊隻而認識該人，則被告既知綽號「屁仔」者
    有偷竊之紀錄，焉有可能不經查證即逕予收受該機車？另如該車確係他人所贈與
    ，則又何須在其上漆上其他顏色並更換自己之車牌？益徵被告上述辯解，要係臨
    訟杜撰，而為卸責之詞，不足採信。次查，上開機車確係被害人乙○○所有，而
    於前開時地失竊乙節，業據被害人於警訊時指述綦詳，並有贓物認領保管單、車
    輛尋獲證明單各一紙在卷可按。綜上所述，堪認被告確於上述時地竊取該機車，
    嗣後並為規避警方查察，始為上述重新油漆並換牌之舉甚明。是本件事證已臻明
    確，被告竊盜犯行洵堪認定。
二、核被告所為，係犯三百二十條第一項之竊盜罪。爰審酌被告犯罪之動機、目的、
    手段，犯罪所生之危害不大，惟犯罪後一再飾詞否認，態度不佳等一切情狀，量
    處如主文所示之刑，並諭知易科罰金之折算標準。
據上論斷，應依刑事訴訟法第二百九十九條第一項前段，刑法第三百二十條第一項、
第四十一條第一項前段，罰金罰鍰提高標準條例第一條前段、第二條，判決如主文。
本案經檢察官黃棋安到庭執行職務。
中      華      民      國    九十一    年      五      月    二十八    日
                                    臺灣苗栗地方法院刑事第二庭
                                        法  官  林  燦  都
右正本證明與原本無異。
如不服本判決，應於送達後十日內向本院提出上訴狀（須附繕本），上訴於臺灣高等
法院臺中分院。
                                        書記官  陳  建  分
中      華      民      國    九十一    年      五      月    二十八    日
附錄論罪科刑法條
刑法第三百二十條
意圖為自己或第三人不法之所有，而竊取他人之動產者，為竊盜罪，處五年以下有期
徒刑、拘役或五百元以下罰金。
意圖為自己或第三人不法之利益，而竊佔他人之不動產者，依前項之規定處斷。
前二項之未遂犯罰之。
